【裁判字號】    89,易,4650
【裁判日期】    900418
【裁判案由】    賭博
【裁判全文】
臺灣高雄地方法院刑事判決                        八十九年度易字第四六五號
    公  訴  人  臺灣高雄地方法院檢察署檢察官
    被      告  甲○○
    被      告  乙○○
右列被告等因賭博案件，經檢察官聲請簡易判決處刑（八十九年度偵字第七八四號）
，本院高雄簡易庭認不宜以簡易判決處刑，簽移本院依通常程序審理，本院判決如左
：
    主  文
甲○○、乙○○在公共場所賭博財物，各處罰金貳仟元，如易服勞役，均以參佰元折
算壹日。
陶製牧牛壹隻、籐製圈圈貳拾個及賭資新台幣壹仟肆佰元，均沒收。
    事  實
一、甲○○係於市場擺設攤販為業，於民國八十八年十二月二十九日上午十一時二十
    分許，在高雄市○○街與嫩江街口市場之公共場所，與前來購物之顧客乙○○，
    基於賭博之犯意，以陶製牧牛及籐製圈圈為賭具，其賭博方式為由乙○○押注，
    而由甲○○將籐圈擲向陶牛，若籐圈掛入陶牛頭部則賭金歸甲○○所有，否則以
    押注之賭金同額賠付乙○○，經甲○○以籐圈擲中陶牛頭部，贏得賭金時，旋為
    警當場查獲，並扣得賭具陶製牧牛一隻、籐製圈圈二十個、賭資新台幣（下同）
    一千四百元。
二、案經高雄市政府警察局三民第一分局移送台灣高雄地方法院檢察署檢察官偵查起
    訴。
    理  由
一、訊據被告甲○○對於右揭時、地以上開方式賭博財物之事實均坦承不諱。訊據被
    告乙○○矢口否認有何上揭犯行，辯稱：伊於右揭時、地係欲向甲○○購買三樣
    五十元之小東西，當時有幾名顧客與甲○○以上開方式對賭均贏錢，就有一位年
    青人叫伊與甲○○對賭，伊不願意，那位年青人就從伊錢包將錢抽出與甲○○對
    賭，結果甲○○套中陶牛，將錢拿走時，警察即到現場查獲，就找不到該名年青
    人，但伊並無欲與甲○○對賭，伊是被騙錢的云云。然查：上開地點為人潮眾多
    之市場，果如被告乙○○所言，係由一不詳年籍姓名之年青人，未經其同意，從
    其錢包將錢抽出交予甲○○對賭，其應可當場制止，何以任由該名年青人將錢交
    予甲○○，再由甲○○以籐圈擲向陶牛？且參以被告乙○○於本院審理時供稱：
    當時有幾名顧客與甲○○以上開方式對賭均贏錢，伊在該處觀看約有十分鐘等語
    ，足見被告乙○○顯係因見前與甲○○以上開方式對賭者，均贏得賭金，始與被
    告甲○○對賭之事實，應堪認定。從而，被告乙○○所辯上情，應屬事後卸責之
    詞，不足採信。此外，復有賭具陶製牧牛乙隻、籐製圈圈二十個及賭資一千四百
    元扣案可資佐證。綜上，本件事證明確，被告等上開賭博犯行，均堪認定。
二、核被告甲○○及乙○○所為，均係犯刑法第二百六十六條第一項前段之普通賭博
    罪。爰審酌被告等之品行，心懷僥倖而為本件犯行，影響社會善良風氣，犯罪之
    手段、目的，及犯後態度等一切情狀，分別量處如主文所示之刑，並均諭知易服
    勞役之折算標準，以資懲儆。另扣案之陶製牧牛乙隻、籐製圈圈二十個為當場賭
    博之器具，爰依刑法第二百六十六條第二項之規定併予宣告沒收；而扣案之賭資
    一千四百元，係為被告甲○○因本件賭博所贏得之物，業據被告甲○○供明在卷
    ，亦應依刑法第三十八條第一項第三款規定，宣告沒收。
據上論斷，應依刑事訴訟法第二百九十九條第一項前段，刑法第二百六十六條第一項
前段、第二項、第四十二條第二項、第三十八條第一項第三款，罰金罰鍰提高標準條
例第一條前段、第二條，判決如主文。
本案經檢察官陳登燦到庭執行職務。
中      華      民      國        九十    年      四    月      十八    日
                                  臺灣高雄地方法院刑事第六庭
                                      法  官  洪榮家
右正本證明與原本無異。
如不服本判決，應於判決送達後十日內，向本院提出上訴狀。
                                      書記官  曾定家
中      華      民      國        九十    年      四    月      十八    日
附錄本案論罪科刑法條全文：
刑法第二百六十六條：
  在公共場所或公眾得出入之場所賭博財物者，處一千元以下罰金。但以供人暫時娛
  樂之物為賭者，不在此限。
  當場賭博之器具與在賭檯或兌換籌碼處之財物，不問屬於犯人與否，沒收之。


司法院資訊處製作；財團法人民間司法改革基金會備份。
